臺灣高雄地方法院刑事判決　　　　　　　100年度侵易字第2號
公　訴　人　臺灣高雄地方法院檢察署檢察官
被　　　告　林世文
選任辯護人　吳臺雄律師
上列被告因妨害性自主罪案件，經檢察官提起公訴（100 年度偵
字第15586 號），本院判決如下：
    主  文
林世文對於十四歲以上未滿十六歲之女子為猥褻之行為，共拾罪
，各處有期徒刑肆月，如易科罰金，均以新臺幣壹仟元折算壹日
。應執行有期徒刑貳年，如易科罰金，以新臺幣壹仟元折算壹日
。緩刑伍年，緩刑期間應為如附表所示之事項。緩刑期間付保護
管束。
    事  實
一、林世文於代號0000-000000 號（民國85年10月生，真實姓名
    年籍詳卷，下稱甲女）就讀之國中（名稱、地址均詳卷，下
    稱甲國中）擔任警衛，因而結識甲女。林世文明知甲女為14
    歲以上未滿16歲之人，並無成熟之性自主能力，竟基於與14
    歲以上未滿16歲之女子為猥褻行為之犯意，先後分別為下列
    行為：
 (一) 100 年2 月25日下午1 時30分許，在甲國中警衛室內，以手
    撫摸甲女胸部，並以嘴吸吮甲女乳房等私密部位，而對甲女
    為猥褻之行為。
 (二) 100 年2 月27日下午2 時30分許，在甲國中學務處旁小房間
    內，將自身之衣服、褲子褪去，而以其陰莖磨蹭甲女腹部自
    慰，並以手撫摸甲女胸部。
 (三) 100 年3 月4 日下午1 時30分許，在甲國中警衛室內，以手
    撫摸甲女胸部，而對甲女為猥褻之行為。
 (四) 100 年3 月29日晚間7 、8 時許，在林世文位於高雄市○○
    區○○路631 號5306室之居所內，林世文復以其陰莖接觸甲
    女腹部磨蹭，並以手撫摸甲女胸部。
 (五) 100 年4 月10日下午，在甲國中學務處旁小房間內，以其陰
    莖在甲女腹部磨蹭自慰，並以手撫摸甲女胸部。
 (六) 100 年4 月21日，在林世文上開居所內，將其陰莖接觸甲女
    腹部磨蹭，並以手撫摸甲女胸部，而對甲女猥褻。
 (七) 100 年4 月24日下午1 時許，在甲國中學務處旁小房間內，
    以陰莖磨蹭甲女腹部以自慰，並以手撫摸甲女胸部，而對甲
    女為猥褻之行為。
 (八) 100 年4 月30日，在甲國中學務處旁小房間內，林世文對甲
    女為以其陰莖磨蹭甲女腹部，並以手撫摸甲女胸部而自慰等
    猥褻行為。
 (九) 100 年5 月7 日中午，在甲國中學務處旁小房間內，在甲國
    中學務處旁小房間內，以將陰莖置於甲女腹部上磨蹭方式自
    慰，並以手撫摸甲女胸部。
 (十) 100 年5 月9 日中午，在甲國中警衛室，將手自甲女上衣伸
    入甲女內衣內，撫摸甲女胸部，並將手伸入甲女內褲內撫摸
    甲女外陰部，嗣因甲國中當時之生活教育組組長（下稱丙男
    ）至警衛室尋找甲女，林世文唯恐上開事蹟為校方發覺，方
    停止上開對甲女猥褻之行為。惟丙男仍察覺有異，鼓勵甲女
    將事情說出，始悉上情。
二、案經甲女、甲女之母訴由高雄市政府警察局左營分局移送臺
    灣高雄地方法院檢察署檢察官偵查起訴。
    理  由
壹、程序部分
一、按被告以外之人於審判外之言詞或書面陳述，除法律有規定
    者外，不得作為證據；又按被告以外之人於偵查中向檢察官
    所為之陳述，除顯有不可信之情形者外，得為證據，刑事訴
    訟法第159 條第1 項、第159 條之1 第2 項分別定有明文。
    查甲女於偵訊中之證詞，係檢察官偵查本案時向檢察官所為
    之證述，雖因甲女未滿16歲，依刑事訴訟法第186 條第1 項
    第1 款規定不得具結，惟被告林世文或辯護人均未陳明甲女
    於偵查中所述有何顯有不可信之情形，依上開說明，該部分
    之證述應有證據能力。
二、本判決所引用之其他證據資料（詳後引用之各項證據），其
    中係屬傳聞證據部分，縱無刑事訴訟法第159 條之1 至第15
    9 條之4 或其他規定之傳聞證據例外情形，亦因被告、辯護
    人及檢察官均未於言詞辯論終結前，就證據能力聲明異議，
    依刑事訴訟法第159 條之5 第2 項規定，視為同意作為證據
    使用；本院審酌卷內並無事證顯示各該陳述之作成時、地與
    週遭環境，有何致令陳述內容虛偽、偏頗之狀況後，亦認為
    適當，依刑事訴訟法第159 條之5 之規定，為傳聞法則之例
    外，應有證據能力。
貳、實體部分
一、訊據被告固不否認有(一)至(九)之犯行，惟矢口否認曾於100 年
    5 月9 日中午對甲女為猥褻之行為，辯稱：甲女當日很早就
    來上課，午休時就到警衛室找伊，伊一直勸她回去教室，後
    來學校生教組長就來警衛室找甲女，當日沒有對甲女猥褻云
    云。經查：
 (一) 被告為如事實一(一)至(九)之犯行部分，業經證人甲女證稱：被
    告第一次是在學校警衛室亂摸我，他隔著衣服摸我胸部...
    有去過被告住處，被告摸我胸部、下體，在我身上磨蹭，被
    告會給我零用錢，被告知道我讀那個班級... 不確定被告亂
    摸我的時間，次數應該跟被告自己記錄的差不多（偵卷第8
    至11頁）等語明確，另有被告提出之行動電話記事本翻拍照
    片、現場照片可資佐證，復為被告所坦認，上開事實均堪認
    定。
 (二) 被告雖於本院審理中否認曾於100 年5 月9 日對甲女為猥褻
    之行為，惟被告於100 年5 月10日接受警詢時，對於警方詢
    問100 年5 月9 日之情形，被告已自白稱：是甲女自己在午
    休時間跑到警衛室抽煙，並叫我把門鎖起來，我有從被害人
    上衣領伸入內衣內撫摸其胸部，但無用手伸進短褲內用手指
    撥開內褲撫摸被害人陰道口... （問：學校教育組長來警衛
    室敲門詢問被害人是否在該處時為何稱沒有，直到第2 次教
    育組長走過來才向他說被害人剛來？）因被害人當時在警衛
    室抽煙，我怕他發現，直到第2 次教育組長來時，當時被害
    人抽完煙了，我就跟教育組長說被害人有在裡面等語明確（
    警卷第5 頁），核與證人甲女於本院所稱：100 年5 月9 日
    當天被告打我手機要我過去警衛室找他，我就過去，過去找
    他之後，剛好學校老師在找我，老師那時候就去問警衛室有
    無看到我，被告跟老師說他沒看到我，他叫我躲在椅子那邊
    ，後來老師就進來，才看到我跟被告在那裡，所以老師就把
    我帶離現場並通知家長，... 當天進入警衛室到被老師找到
    大概過了半個小時，被告找我過去在那邊騷擾我，就是之前
    做筆錄時所說的有身體接觸的情況（院二卷第33、35頁）等
    語若合符節，足認被告任意性自白與事實相符，前述如事實
    一(十)等情應堪認定。
 (三) 被告雖於本院審理時翻異前詞，辯稱：警詢當日9 點10分被
    叫到派出所，一直到3 點半，之後才到分局去，差不多4 點
    半以後再問口供，我沒有資料，所以才會承認云云（院二卷
    第42、43頁），惟被告製作警詢筆錄之時間為100 年5 月10
    日下午4 時40分起至下午6 時28分止，此有100 年5 月10日
    調查筆錄詢問起迄時間可參（警卷第1 、6 頁），該製作筆
    錄之時間並非夜間，且屬一般作息之人活動之時間，以被告
    於100 年5 月間尚在甲國中擔任警衛，實難認上開警詢之時
    間與被告平日起居時間不同而足以造成被告之疲勞，以致混
    淆被告之記憶或陳述能力，或使被告因此為悖於事實之陳述
    。而被告製作警詢筆錄之日期係100 年5 月9 日之翌日，其
    於警詢時對於第一次性侵害被害人之時間、情狀均能清楚記
    憶（參警卷第2 頁警詢筆錄），對於前1 日有無猥褻甲女此
    種具體而屬自身經驗之事，洵無理由無法記憶，是縱被告所
    稱製作警詢筆錄時無法核對其自行製作之資料乙節屬實，亦
    難認被告係因此而有所誤認，或有何錯誤之陳述。
 (四) 再者，證人即察覺此事之甲校生活教育組組長丙男亦稱：甲
    女從警衛室出來後，沒有直接講遭被告猥褻的事情，是按照
    我的習慣，我會請遲到的學生到學務處，問其為何遲到的狀
    況，甲女沒有直接說出，因為甲女是我們學校高關懷學生，
    所以我會問她有沒有發生何事情，甲女不發一語，等她情緒
    平穩下來之後，她就嚎啕大哭，她才說出被告在警衛室及之
    前所發生的事情... 甲女講的是當天在警衛室有身體觸摸情
    形，也有說之前和被告有親密動作等語（院二卷第30、26頁
    ）。以甲女之立場，被告自100 年2 月起，對其為猥褻之行
    為，在100 年2 月至5 月9 日之期間，甲女均對於家人及其
    他師長隱瞞該事，心中當非無壓力，乍經丙男詢問並鼓勵將
    事情說出，其情緒激動，應非虛偽，是否會在此情況下，刻
    意捏造當日遭被告猥褻之事，實非無疑，遑論甲女亦無對丙
    男謊稱100 年5 月9 日遭被告猥褻而陷害被告之動機，益證
    被告確有如事實一(十)之行為無誤。
 (五) 而證人甲女雖稱：當天從進入警衛室，到被老師找到，離開
    警衛室，一共過了大概半個多小時（院二卷第35頁），而與
    證人丙男證稱：甲女進入校門口後，我發覺甲女沒有進入教
    室，就到校門口找甲女，中間相隔3 分鐘左右，到了校門口
    ，我先在校門口做巡邏、巡察，發現沒有看到甲女，再去警
    衛室問被告，距離在監視器發現甲女大約5 分鐘左右；再隔
    1 分多鐘左右，甲女就從警衛室走出來等語（院二卷第29頁
    ）略有出入，惟甲女於本院審理時係稱：100 年5 月9 日中
    午12時35分至40分左右進入警衛室（院二卷第38頁），與其
    於警詢中稱：100 年5 月9 日我於接近13時進到警衛室，約
    10幾分鐘後生活教育組長來敲門等語（警卷第12頁正、反面
    ）已有所不同，甲女於審判中所稱100 年5 月9 日中午係12
    時35分至40分之間進入警衛室、停留於警衛室之時間有約30
    分鐘之久等情是否與實際之情形相符，並非無疑。而對照證
    人丙男係因於100 年5 月9 日，在辦公室監視器看到甲女進
    入校門，卻沒有進入教室，即出於對於學生之管教及監督，
    至警衛室、校門口尋找甲女，其對於時間之判斷係依據各個
    事件發生之順序及其採取反應所需之時間推論，應較為可信
    。惟依甲女所述100 年5 月9 日當日被告對甲女為猥褻行為
    之經過，所需耗費之時間無須甚久，依證人丙男所述見甲女
    於校門附近進出至發現甲女之時間，非不足以使被告對甲女
    為撫摸等猥褻行為，自難以甲女與丙男所述時間之差異，或
    丙男所證述時間僅有不到10分鐘，即遽認甲女所述不足採信
    ，或排除被告於100 年5 月9 日對甲女猥褻之可能性。
 (六) 復就被告是否不可能於100 年5 月9 日中午在警衛室對甲女
    為猥褻之行為觀之，甲國中之警衛室雖有窗戶，惟臨馬路一
    面之窗戶裝有窗簾，且窗戶並非落地窗，自警衛室外向內目
    視，無法輕易看見警衛室內有何人或警衛室內各人之舉動，
    此有現場照片可證（警卷第19至21頁）。佐以證人甲女稱：
    100 年5 月9 日當天被告騷擾我時被告是站著，當時是在警
    衛室裡面，在椅子跟冰箱那邊（院二卷第39頁），堪認被告
    於當日猥褻甲女之位置並非在緊鄰校門口等人員進出之處，
    事發之時間又係在午休時間，校內學生應均在教室內休息，
    會於當時往來進出之人員甚少，而丙男亦係自辦公室監視器
    發覺甲女進入校門口，方至警衛室尋找甲女，被告無從預知
    丙男會發覺甲女、進而會至警衛室及校門口找尋甲女等情，
    對照被告亦曾利用午休時間，在甲國中之警衛室內猥褻甲女
    ，被告自非無可能於100 年5 月9 日中午，利用午休時間在
    警衛室內對甲女猥褻，自難以甲女所述遭猥褻之時、地並非
    絕對隱密，而為有利被告之認定。
 (七) 至被告雖以甲女當日是早上就來上課，伊覺得奇怪，一直勸
    甲女回教室，並未對甲女為猥褻行為，惟被告並未舉證甲女
    是否按校方規定時間到校，與被告是否會對甲女為猥褻行為
    二事之間，有何經驗法則上之必然性，是難認甲女當日何時
    到校，與被告有無為事實一(十)之犯行間有何關聯。而被告雖
    辯稱伊每次對甲女猥褻後都會記錄，並提出之行動電話記事
    內容中，未記載100 年5 月9 日與甲女有何接觸為證，然該
    記事內容為被告所記，其未與記載之部分，是否即屬從未發
    生，自非無疑。況以記事內容之文字觀之，被告最後一筆紀
    錄係記載「5/7 在校共7 次兩相依」，亦即在5 月7 日後合
    計對甲女猥褻之次數，在5 月7 日之前均僅記載時間、地點
    ，而未記載總次數，被告亦自承：100 年5 月7 日那天，沒
    有與甲女發生爭執或是不愉快（院二卷第43頁），是被告在
    100 年5 月7 日對甲女猥褻之後，當無從預知該日會是最後
    一次對甲女猥褻，或認定有合計總次數之必要，上開「5/7
    在校共7 次兩相依」等文字，顯係被告犯行遭校方察覺，被
    告已明白日後鮮有機會再對甲女猥褻後所記，更不足以作為
    佐證被告辯詞之證據。
 (八) 綜上所述，被告如事實一(一)至(十)等10次對於14歲以上未滿16
    歲之女子為猥褻之行為之犯行，均堪認定，應依法論罪科刑
    。
二、核被告所為，係犯刑法第227 條第4 項對於14歲以上未滿16
    歲之女子為猥褻之行為罪（共10罪）。被告所為上開10次犯
    行，犯意各別，行為互殊，應予分論併罰。又刑法第227 條
    第4 項之罪，已係針對被害人之年齡即14歲以上未滿16歲之
    人，所設之特別處罰規定，爰不另依兒童及少年福利與權益
    保障法第112 條第1 項前段加重其刑，併此敘明。爰審酌被
    告擔任甲國中之警衛，明知甲女僅為國中生，心智發展未臻
    成熟，對於性事懵懂無知，並無完全之性自主權，竟利用此
    節，以金錢為代價，對甲女為猥褻之行為，其行為可能造成
    甲女性觀念之偏差，亦可能影響甲女日後人際關係之發展，
    或造成甲女與他人建立親密關係之障礙，其所為實屬不當，
    另考量被告已與甲女達成和解（院一卷第27頁），犯後態度
    尚可等情，分別量處如主文所示之刑及易科罰金之標準，另
    定應執行之刑，及依刑法第41條第8 項之規定，諭知易科罰
    金標準如主文所示。末查被告未曾受有期徒刑以上刑之宣告
    ，此有臺灣高等法院被告前案紀錄表在卷可查，本院審酌被
    告對未成年之甲女為上開行為，雖屬不當，惟姑念被告犯後
    尚知與甲女和解，足認其猶願意為其行為負責，應有悔意，
    其再犯之可能性相對較低，而被告又係以分期付款方式賠償
    甲女，如對被告執行上開宣告刑，恐影響被告對於甲女賠償
    之能力，反而不利於被害人之受償等情狀，認上開宣告刑以
    暫不執行為適當，併予宣告緩刑5 年，另命被告為附表所示
    之事項，以期被告能確實履行賠償之責及更尊重他人之人格
    ；被告所犯為刑法第91條之1 所列之罪，又經命其接受法治
    及認知教育，爰依刑法第93條第1 項規定付保護管束。
據上論斷，應依刑事訴訟法第299 條第1 項前段，刑法第227 條
第4 項、第41條第1 項前段、第8 項、第51條第5 款、第74條第
1 項第1 款、第2 項第3 款、第8 款、第93條第1 項，判決如主
文。
本案經檢察官吳美齡到庭執行職務。
中    華    民    國   100    年    12    月    16    日
                  刑事第二十庭  法  官  蔡書瑜
以上正本證明與原本無異。
如不服本判決應於收受送達後10日內向本院提出上訴書狀，並應
敘述具體理由；如未敘述上訴理由者，應於上訴期間屆滿後20日
內向本院補提理由書（均須按他造當事人之人數附繕本）「切勿
逕送上級法院」。
中    華    民    國   100    年    12    月    16    日
                                書記官  林玉珊
附錄：論罪法條
中華民國刑法第227條第4項
對於十四歲以上未滿十六歲之男女為猥褻之行為者，處3 年以下
有期徒刑。
附表（林世文於緩刑期間應為之事項）：
一、林世文應依本院一００年度司雄附民移調字第一０二一號損
    害賠償事件調解筆錄一(二)所示分期付款方式，向被害人支付
    損害賠償餘款共新臺幣貳拾捌萬元。
二、林世文應接受法治及認知教育共肆場次。